臺灣臺北地方法院民事裁定　九十一年度簡抗字第三九號
　　抗　告　人　乙○○
　　相　對　人　甲○○
右抗告人因與相對人間給付管理費事件，對於民國九十一年七月十日本院新店簡易庭
九十一年度店簡字第二五六號第一審裁定提起抗告，本院裁定如左：
    主      文
抗告駁回。
抗告費用由抗告人負擔。
    理      由
一、抗告意旨略以：抗告人並未曾收本院任何送達文書，送達人亦未粘貼送達通知書
    ，其個人所有書信均統一放置第九支局門口信箱，並無法確認何時送達及具領信
    件，是抗告人於民國九十一年七月八日依法提起上訴，並未超過不變期間，故提
    起抗告請求廢棄九十一年七月十日本院新店簡易庭九十一年度店簡字第二五六號
    以其上訴逾期而駁回上訴之第一審裁定。
二、按送達人按照定式作成之送達證書為公證書，非有確切反證，應受送達人不得否
    認其曾受送達，最高法院二十二年上字第九一八號著有判例可稽；次按送達不能
    依民事訴訟法第一百三十六條、第一百三十七條為之者，得將文書寄存送達地之
    自治或警察機關，並作送達通知書，黏貼於應受送達人住、居所、事務所或營業
    所門首以為送達，民事訴訟法第一百三十八條定有明文。經查，不論依抗告人九
    十一年七月八日之上訴狀或同年月二十六日之抗告狀所載，抗告人均將台北縣新
    店市○○路一一七之三號列為其住址，顯見抗告人並無遷移住址的事實，上址即
    應為抗告人之送達處所；而送達人已將原審宣示判決筆錄正本寄存於台北縣警察
    局新店分局碧潭派出所，並將送達通知書黏貼於上址該戶門首之事實，亦有送達
    證書在卷可稽，可知該次送達已符合民事訴訟法第一百三十八條規定寄存送達之
    要件，而於九十一年六月十三日即發生送達之效力。至抗告人所陳送達人未粘貼
    送達通知書，其個人所有書信均統一放置第九支局門口信箱，並無法確認何時送
    達及具領信件各節，因與前述送達證書所載不同，且抗告人復未提出任何確切反
    證可供本院審酌，是其所陳尚非可採。
三、綜上，原審之宣示判決筆錄既已於九十一年六月十三日合法寄存送達於抗告人，
    抗告人遲至同年七月八日始提起上訴，已逾二十日之不變期間，原審因而以裁定
    駁回其上訴，並無違誤，抗告意旨求予廢棄上開裁定，為無理由，應予駁回。
四、據上結論，本件抗告為無理由，依民事訴訟法第四百三十六條之一第三項、第四
    百九十二條第一項、第九十五條、第七十八條，裁定如主文。
中　　　華　　　民　　　國　　九十一　　年　　　八　　　月　　 十九　　 日
　　　　　　　　　　　　　民事第六庭審判長　法　　　官　林惠瑜
　　　　　　　　　　　　　　　　　　　　　　法　　　官　郭美杏
                                            法　　　官　詹駿鴻
右正本證明與原本無異
本裁定不得抗告
中　　　華　　　民　　　國　　九十一　　年　　　八　　　月　 二十一　 　日
                                            書  記　官  官碧玲
